臺灣士林地方法院行政訴訟裁定
111年度交字第51號
原      告  徐瑋擇  

被      告  臺北市交通事件裁決所

代  表  人  蘇福智  
上列當事人間交通裁決事件，原告不服被告中華民國111 年1 月
3 日北市裁催字第22-A00S6J329號裁決，提起行政訴訟，本院裁
定如下：
    主  文
原告之訴駁回。
訴訟費用新臺幣叁佰元由原告負擔。
    理  由
一、按交通裁決訴訟事件中撤銷訴訟之提起，應於裁決書送達後
    30日之不變期間內，向管轄之地方法院行政訴訟庭為之，行
    政訴訟法第237條之3第1項及第2項定有明文。次按起訴逾越
    法定期限者，行政法院應以裁定駁回之，行政訴訟法第107
    條第1項第6款亦有明文。又訴願及行政訴訟，均係對於未確
    定之行政處分，請求救濟之方法，若行政官署之處分已經確
    定，自不得更藉行政爭訟程序請求救濟（最高行政法院61年
    裁字第24號判例意旨參照）。準此，交通裁決事件得依前述
    規定提起撤銷訴訟者，解釋上應以未確定之行政處分（即交
    通裁決處分）為對象，倘當事人對於已確定之交通裁決處分
    提起撤銷訴訟，即屬行政訴訟法第107條第1項第6款規定之
    起訴逾越法定期限，且此項欠缺無法命補正，依同條第1項
    前段規定，行政法院應以裁定駁回之。
二、經查：
  ㈠本件原告即受處分人因不服被告民國111 年1 月3日北市裁催
    字第22-A00S6J329號違反道路交通管理事件裁決書（下稱原
    處分），裁處其罰鍰新臺幣18萬元、吊銷駕駛執照，並應參
    加道路交通安全講書。有行政訴訟起訴狀及檢附之原處分影
    本在卷可稽（見本院卷第8至10、第28頁）。而原處分係於1
    11年1月5日為合法送達，亦有送達證書影本附卷足憑（見本
    院卷第14頁）。揆諸上開規定，原處分於111 年1 月5日即
    已生合法送達效力，故原告對原處分提起撤銷訴訟之期間，
    應自原處分送達之次日即同年月6日起算30日之不變期間，
    又原告之住所位於臺北市士林區，無須扣除在途期間，是應
    計算至同年2月4日（星期四）為農曆年大年初三之休息日，
    應順延至同年2月7日(星期一)。然原告遲至111年2月8日始
    提起本件撤銷訴訟，有本院收文章蓋於行政訴訟起訴狀可考
    （見本院卷第8 頁），顯已逾30日之法定不變期間。
  ㈡綜上所述，原告提起本件行政訴訟，已逾法定期限，其起訴
    顯非合法，且無從補正，揆諸首揭規定，自應予駁回。又本
    件行政訴訟，既因程序上不合法而予以駁回，原告於實體上
    之主張及陳述，本院自毋庸審究，併此指明。
三、依行政訴訟法第237條之9第1項、第237條之8第1項、第236
    條、第107條第1項第6款、第104條，民事訴訟法第95條、第
    78條，裁定如主文。
中    華    民    國    111   年     3    月    8     日
                  行政訴訟庭  法  官  徐文瑞
以上為正本係照原本作成。
如不服本裁定，應於送達後10日內向本院提出抗告狀（須按他造
人數附繕本），並繳納抗告費新臺幣300元。
中    華    民    國    111   年     3    月    8     日
                              書記官  朱亮彰